【裁判字號】    96,訴,4742
【裁判日期】    970214
【裁判案由】    毒品危害防制條例
【裁判全文】
臺灣板橋地方法院刑事判決              96年度訴字第4742號
公  訴  人  臺灣板橋地方法院檢察署檢察官
被      告  甲○○
上列被告因違反毒品危害防制條例案件，經檢察官提起公訴（96
年度毒偵字第8893號），於本院準備程序進行中，被告就被訴之
事實為有罪陳述，經告知被告簡式審判程序之旨，並聽取當事人
之意見後，裁定進行簡式審判程序判決如下：
    主  文
甲○○施用第一級毒品，累犯，處有期徒刑柒月，扣案海洛因（
驗後淨重壹點陸零公克）沒收銷毀，上揭海洛因外包裝袋壹只沒
收之；又施用第二級毒品，累犯，處有期徒刑月，扣案甲基安
非他命（驗後淨重貳點貳肆公克）沒收銷燬之，扣案甲基安非
他命之外包裝袋貳只、吸食器壹組均沒收之。應執行有期徒刑玖
月，扣案之海洛因（驗後淨重壹點陸零公克）、甲基安非他命（
驗後淨重貳點貳肆公克）均沒收銷燬，扣案上揭海洛因外包裝
袋壹只、甲基安非他命之外包裝袋貳只、吸食器壹組，均沒收之
。
    事  實
一、甲○○曾因違反麻醉藥品管理條例、肅清煙毒條例、槍砲彈
    藥刀械管制條例、偽造文書等案件，分別經臺灣高等法院、
    本院各以85年度上訴字第5430號、86年度上易字第4694號、
    86年度易字第2347號、87年度訴字第239 號、87年度上易字
    第5699號判處有期徒刑3 年6 月、7 月、7 月、3 年、5 月
    、2 年10月確定，經臺灣高等法院88年度聲字第366 號裁定
    應執行刑7 年10月確定，並於民國89年8 月30日縮短刑期假
    釋付保護管束，後因假釋經撤銷，於92年12月24日執行殘刑
    ，嗣經臺灣高等法院以96年度聲減字第47號上揭罪刑裁定減
    刑後定應執行為有期徒刑6 年9 月確定，甫於96年7 月16日
    減刑期滿執行完畢出監。又於91年間，因施用毒品案件，經
    本院以91年度毒聲字第2908號裁定送勒戒處所觀察、勒戒後
    ，認有繼續施用毒品之傾向，再經本院以92年度毒聲字第52
    2 號裁定令入戒治處所施以強制戒治，嗣因無繼續強制戒治
    之必要，於92年8 月15日停止強制戒治釋放，所餘期間付保
    護管束，於93年2 月17日保護管束期滿執行完畢，並經台灣
    地方法院檢察署檢察官93年度戒毒偵字第210 號為不起訴處
    分確定。詎其猶不知悔悟並戒絕毒癮。詎其猶不知悔改，於
    前開強制戒治執行完畢釋放後及有期徒刑執行完畢後之5 年
    以內，竟分別基於施用第一級毒品海洛因（以下稱海洛因）
    及施用第二級毒品甲基安非他命（以下簡稱甲基安非他命）
    之犯意，於96年11月1 日15時許，在位於台北縣鶯歌鎮○○
    路140 巷12弄2 之5 號2 樓之居所，分別以將海洛摻入香菸
    內點燃吸用，及將甲基安非他命放入玻璃球內用火燒烤成煙
    霧後吸取煙氣等方式，施用海洛因及甲基安非他命各1 次。
    嗣於同日16時30分許在上址為警查獲，並扣得海洛因1 包（
    驗後淨重1.60公克）、甲基安非他命2 包（驗後淨重2.243
    公克）、安非他命吸食器1 組等物，嗣經警將對甲○○採取
    尿液送請臺灣檢驗科技股份有限公司送驗結果，發現安非他
    命類及鴉片類均呈陽性反應，而悉上情。
二、案經臺北縣政府警察局三峽分局報告臺灣板橋地方法院檢察
    署檢察官偵查起訴。
    理  由
一、按除被告所犯為死刑、無期徒刑、最輕本刑為3 年以上有期
    徒刑之罪或高等法院管轄第一審案件者外，於第一次審判期
    日前之準備程序進行中，被告先就被訴事實為有罪之陳述時
    ，審判長得告知被告簡式審判程序之旨，並聽取當事人、代
    理人、辯護人及輔佐人之意見後，裁定進行簡式審判程序，
    刑事訴訟法第273 條之1 第1 項定有明文。經核本件被告所
    犯係死刑、無期徒刑、最輕本刑為3 年以上有期徒刑以外之
    罪，其於準備程序中就被訴事實為有罪之陳述，經法官告知
    簡式審判程序之旨，並聽取公訴人、被告之意見後，本院爰
    依首揭規定，合議裁定由受命法官獨任進行簡式審判程序，
    合先敘明。
二、上揭犯罪事實，業據被告甲○○於本院訊問中坦承不諱。且
    被告為警查獲後所採集之尿液，經送臺灣檢驗科技股份有限
    公司以EIA 酵素免疫分析法初步檢驗，再以GC/MS 氣相層析
    質譜儀法確認檢驗結果，呈現鴉片類（海洛因）、安非他命
    類（甲基安非他命）陽性之反應乙節，有該公司96年11月16
    日編號CH/2007/B0223 號濫用藥物尿液檢驗報告一紙附卷可
    稽（見偵查卷第34頁），另有如事實欄之扣案物可資佐證，
    堪信其自白為真實。又被告於91年間，因施用毒品案件，經
    本院以91年度毒聲字第2908號裁定送勒戒處所觀察、勒戒後
    ，認有繼續施用毒品之傾向，再經本院以92年度毒聲字第52
    2 號裁定令入戒治處所施以強制戒治，嗣因無繼續強制戒治
    之必要，於92年8 月15日停止強制戒治釋放，所餘期間付保
    護管束，於93年2 月17日保護管束期滿執行完畢，並經台灣
    地方法院檢察署檢察官93年度戒毒偵字第210 號為不起訴處
    分確定之事實，有卷附之臺灣高等法院被告前案紀錄表1份
    為憑，是被告係於前開強制戒治期滿釋放後之5 年以內，再
    犯本件施用毒品之罪，應依法論處。
三、核被告甲○○所為，係犯毒品危害防制條例第10條第1 項、
    第2 項之施用第一級毒品罪及施用第二級毒品罪。被告持有
    第一級、第二級毒品之犯行，分別為施用之高度行為所吸收
    ，均不另論罪。被告所犯上開二罪名，犯意各別，行為互殊
    ，應予分論併罰。又被告有事實欄所載之執行紀錄，有臺灣
    高等法院被告前案紀錄表在卷可稽，其於有期徒刑執行完畢
    後之5 年以內，再故意犯本件有期徒刑以上之罪，為累犯，
    應依法加重其刑。爰審酌被告無視於毒品對於自身健康之戕
    害及國家對於杜絕毒品犯罪之禁令，惟考量施用毒品者均具
    有相當程度之生理成癮性及心理依賴性，戒除不易，且犯罪
    心態與一般刑事犯罪之本質不同，非難性較低，且於97年1
    月21日已開始至醫療機構接受美沙冬替代療法治療，有其提
    出診斷證明書1 紙可參，暨衡以其施用毒品之動機、犯罪後
    坦承犯行之態度等一切情狀，分別量處如主文所示之刑，並
    定其應執行刑，以示懲儆。再者，扣案疑似毒品之白色粉末
    1 包及透明結晶體2 包，經送鑑定後，確實分別含有第一級
    毒品海洛因及第二級毒品甲基安非他命之事實，有法務部調
    查局92年12月30日調科壹字第096230 85460號鑑定書、台灣
    檢驗科技股份有限公司96年11月16日CH/2007/B0276 號濫用
    藥物檢驗報告書各1 份可考（附於偵查卷第35頁及本院卷內
    ），故扣案之海洛因（驗後淨重1.60公克）、甲基安非他命
    （驗後淨重2.243 公克）係屬違禁物，不問屬犯人與否，應
    依毒品危害防制條例第18條第1 項前段之規定，併予諭知沒
    收銷燬之；至上開海洛因外包裝袋1 只、甲基安非他命外包
    裝袋2 只，均係用來包裹毒品，防其裸露、潮濕，便於攜帶
    ，另扣案吸食器1 組則為被告用來施用甲基安非他命之工具
    ，皆係被告所有且供本件施用毒品所用之物，業經被告供承
    在卷，均依刑法第38條第1 項第2 款規定宣告沒收。
據上論斷，應依刑事訴訟法第273 條之1 第1 項、第299 條第1
項前段，毒品危害防制條例第10條第1 項、第2 項、第18條第1
項前段，刑法第11條前段、第47條第1 項、第51條第5 款、第38
條第1 項第2 款，判決如主文。
本案經檢察官江祐丞到庭執行職務。
中    華    民    國    97    年    2     月    14    日
                  刑事第十一庭  法  官  邱景芬
以上正本證明與原本無異
如不服本判決應於送達後10日內向本院提出上訴狀
                                書記官  曾千庭
中    華    民    國    97    年    2     月    15    日
附錄本案論罪科刑法條全文
毒品危害防制條例第10條
施用第一級毒品者，處 6 月以上 5 年以下有期徒刑。
施用第二級毒品者，處 3 年以下有期徒刑。


司法院資訊處製作；財團法人民間司法改革基金會備份。
